【裁判字號】    95,簡上,1043
【裁判日期】    951011
【裁判案由】    傷害
【裁判全文】
臺灣高雄地方法院刑事判決            95年度簡上字第1043號
    上  訴  人
    即  被  告  丙○○
上列上訴人因傷害案件，不服本院高雄簡易庭中華民國95年7 月
27日95年度簡字第4629號簡易判決（聲請簡易判決處刑案號：95
年度偵字第14386 號），提起上訴，本院判決如下：
    主  文
上訴駁回。
丙○○緩刑貳年。
    事  實
一、丙○○於民國95年4 月24日19時50分許（原聲請簡易判決處
    刑書誤載為94年，原判決誤引），因未見其放在乙○○位於
    高雄市○○區○○路102 巷26號住處對面盆栽旁欲餵養野貓
    之便當盒，遂懷疑已遭乙○○丟棄，即在高雄市○○區○○
    路102 巷22弄1 號前與乙○○理論，雙方乃發生口角，丙○
    ○竟基於傷害人身體之犯意，出拳毆打乙○○臉部，致乙○
    ○受有頭部外傷併右臉挫傷之傷害。
二、案經乙○○訴由高雄市政府警察局左營分局報告臺灣高雄地
    方法院檢察署檢察官聲請簡易判決處刑。
    理  由
壹、程序事項：
一、按被告以外之人於審判外之陳述，雖不符前4 條（刑事訴訟
    法第159 條之1 、第159 條之2 、第159 條之3 、第159 條
    之4） 之規定，而經當事人於審判程序同意作為證據，法院
    審酌該言詞陳述或書面陳述作成時之情況，認為適當者，亦
    得為證據，刑事訴訟法第159 條之5 第1 項定有明文。證人
    即告訴人乙○○於警詢之陳述，業經被告同意作為證據（見
    本院95年9 月18日準備程序筆錄第2 頁），本院審酌證人所
    言與被告相符，當無須為陳述之可能，依上開說明，證人乙
    ○○於警詢之陳述得為證據。
二、國軍左營醫院附設民眾診療服務處診斷證明書，雖為被告以
    外之人於審判外之陳述，而屬傳聞證據，且該證明書係被害
    人於意外發生後，至醫院就診治療後，醫師應被害人之要求
    所出具，具有個案性質，不符合例行性之要件，而與刑事訴
    訟法第159 條之4 第2 款所示之文書有間。然觀諸「診斷證
    明書」之內容，係就告訴人之傷勢確經該院專業醫師診療、
    及該傷勢係何種傷害等節為證明，顯係醫師基於其醫療專業
    ，就告訴人之病情診療判斷後始行製作，依該等情狀，可信
    度甚高，應具可信性之情況擔保，而得依前開同法第159 條
    之4 第3 款規定，賦予其證據能力。
貳、實體事項：
一、前揭事實，業據被告於本院審理中坦白承認，核與告訴人指
    訴情節大致相符，並有國軍左營醫院附設民眾診療服務處診
    斷證明書1 紙附卷可稽，足認被告自白核與事實相符，堪予
    採信。本件事證明確，被告犯行洵堪認定，應予依法論科。
二、按行為後法律有變更者，適用行為時之法律；但行為後之法
    律有利於行為人者，適用最有利於行為人之法律，刑法第2
    條第1 項定有明文。次按有關新舊法之比較，應就罪刑有關
    之共犯、未遂犯、想像競合犯、牽連犯、連續犯、結合犯以
    及累犯加重、自首減輕暨其他法定加減原因（如身分加減）
    與加減例等一切情形，綜其全部罪刑之結果而為比較（最高
    法院95年第8 次刑事庭會議決議參照）。茲就本件應就被告
    行為前、後相關法律有修正者，依前揭規定暨決議意旨加以
    綜合比較以資適用：
（一）被告行為後，經總統於95年6 月14日公布之增訂刑法施行
      法第1條 之1 規定：中華民國94年1 月7 日刑法修正施行
      後，刑法分則編所定罰金之貨幣單位為新臺幣。94年1 月
      7 日刑法修法時，刑法分則編未修正之條文定有罰金者，
      自94年1 月7日 刑法修正施行後，就其所定數額提高為30
      倍。但72年6 月26日至94年1 月7 日新增或修正之條文，
      就其所定數額提高為三倍，並自95年7 月1 日施行。查刑
      法第277 條第1 項之傷害罪，有關罰金刑部分，非於72年
      6 月26日至94年1 月7 日間新增或修正之條文，則依刑法
      施行法第1 條之1 第2 項前段之規定，應提高為30倍，即
      新臺幣3 萬元以下。而依修正前罰金罰鍰提高標準條例第
      1 條之規定，依法律應處罰金罰鍰者，就其原定數額提高
      為2 倍至10倍。但法律已依一定比率規定罰金或罰鍰之數
      額或倍數者，依其規定。而依行政院會銜司法院於72年7
      月27日發布，同年8 月12日施行，有關刑法定有罰金各條
      ，提高為10倍，換算結果同為罰金新臺幣3萬 元以下，修
      正前後罰金之最高額並無不同。然刑法第33條關於罰金數
      額之規定，由銀元1 元以上，修正為新臺幣1 千元以上。
      法律修增定之結果，刑法第227 條第1 項之傷害罪，罰金
      刑由「銀元1 萬元以下罰金（銀元1 元即新臺幣3 元以上
      ）」，提高為「新臺幣3 萬元以下罰金（新臺幣1 千元以
      上）」。新舊法比較結果，以舊法有利於行為人，依修正
      後刑法第2 條第1 項前段之規定，應適用行為時之法律。
（二）修正前刑法第41條第1 項前段原規定：犯最重本刑為5年
      以下有期徒刑以下之刑之罪，而受6 個月以下有期徒刑或
      拘役之宣告，因身體、教育、職業、家庭之關係或其他正
      當事由，執行顯有困難者，得以1 元以上3 元以下折算一
      日，易科罰金。且被告行為時之易科罰金折算標準，依修
      正前罰金罰鍰提高標準條例第2 條前段（現已刪除）之規
      定，本係就其原定數額提高為100 倍折算一日，故被告行
      為時之易科罰金折算標準乃以銀元300 元折算一日，經折
      算後應以新臺幣90 0元折算一日。惟修正後刑法第41條第
      1 項前段則改以：犯最重本刑為5 年以下有期徒刑以下之
      刑之罪，而受6 個月以下有期徒刑或拘役之宣告者，得以
      新臺幣1 千元、2 千元或3 千元折算一日，易科罰金。乃
      就易科罰金之折算標準予以提高。從而，比較修正前、後
      所定之易科罰金折算標準，當以修正前之規定較有利於被
      告。
（三）綜上，依前開決議整體比較結果，本件以修正前之刑法規
      定較有利於被告，爰依修正後刑法第2 條第1 項前段之規
      定，適用行為時即修正前之舊法。
三、核被告所為，係犯修正前刑法第277 條第1 項傷害罪。原審
    依修正前刑法第277 條第1 項、第41條第1 項前段，修正前
    罰金罰鍰提高標準條例第1 條前段、第2 段之規定，並審酌
    被告僅因其餵養野貓之便當盒遭告訴人丟棄，即出手毆傷告
    訴人，致告訴人受有頭部外傷併右臉挫傷之傷害，迄今尚未
    與告訴人達成和解，惟念及被告犯後坦承犯行等一切情狀，
    量處被告拘役50日，並諭知易科罰金之折算標準。核其認事
    用法，均無不當，量刑亦稱妥適。上訴人以原審量刑過重為
    由提起上訴，指摘原判決不當，為無理由，應予駁回。另原
    審判決就本件被告犯罪時間點誤引聲請簡易判決處刑書所載
    ，顯屬疏漏，應由本院為上開更正，附此敘明。
四、另查被告未曾受有期徒刑以上刑之宣告等情，有臺灣高等法
    院被告前案紀錄表在卷可按。其因一時失慮，致罹刑典，犯
    後坦承犯行，且於本院審理中業已與告訴人達成和解，有和
    解書1 紙在卷可查（見本院卷第5 頁）。本院認其經此偵審
    程序，當能知所警惕，應無再犯之虞，所宣告之刑以暫不執
    行為適當，爰依修正後刑法第74條第1 項第1款 之規定（最
    高法院95年第8 次刑事庭會議決議），併予宣告緩刑2 年，
    用啟自新。
據上論斷，應依刑事訴訟法第455 條之1 第1 項、第3 項、第36
8 條，刑法第2 條第1 項前段、第74條第1 項第1 款，判決如主
文。
本案經檢察官甲○○到庭執行職務。
中    華    民    國    95    年    10    月    11    日
                  刑事第二庭    審判長法  官  邱永貴
                                      法  官  楊筑婷
                                      法  官  何佩陵
以上正本證明與原本無異。
不得上訴。
中    華    民    國    95    年    10    月    11    日
                                      書記官  張家瑜


司法院資訊處製作；財團法人民間司法改革基金會備份。
